臺灣屏東地方法院刑事裁定　　　　　　　110年度訴字第464號
公　訴　人　臺灣屏東地方檢察署檢察官
被　　　告　莊啟義




選任辯護人　孫安妮律師
上列被告因違反毒品危害防制條例等案件，經檢察官提起公訴（
110 年度偵字第5111、5298號），本院裁定如下：
    主  文
莊啟義自民國壹佰壹拾年拾貳月拾壹日起延長羈押貳月，並禁止
接見、通信。
    理  由
一、被告莊啟義因違反毒品危害防制條例等案件，前經本院於民
    國110 年9 月11日訊問後，認被告涉違反毒品危害防制條例
    第4 條第2 項運輸第二級毒品罪、懲治走私條例第2 條第1
    項私運管制物品進口罪嫌，犯罪嫌疑重大，且有刑事訴訟法
    第101 條第1 項第3 款之羈押原因，非予羈押顯難進行審判
    、執行而有羈押之必要，於同日裁定執行羈押，並依刑事訴
    訟法第105 條第3 項本文禁止接見、通信。
二、按羈押被告，偵查中不得逾2 月，審判中不得逾3 月。但有
    繼續羈押之必要者，得於期間未滿前，經法院依第101 條或
    第101 條之1 之規定訊問被告後，以裁定延長之。延長羈押
    期間，偵查中不得逾2 月，以延長1 次為限。審判中每次不
    得逾2 月，如所犯最重本刑為10年以下有期徒刑以下之刑者
    ，第一審、第二審以3 次為限，第三審以1 次為限。刑事訴
    訟法第108 條第1 項本文、第5 項分別定有明文。
三、茲因被告羈押期間將於110 年12月11日屆滿，經本院於110
    年12月3 日訊問被告及審酌卷內相關事證，認被告雖否認知
    悉所運輸之物品為第二級毒品甲基安非他命，惟被告確有以
    漁船運輸第二級毒品甲基安非他命之事實，業據被告自承在
    卷，並有搜索扣押筆錄及扣押物品目錄表在卷可稽，另有被
    告與另案被告陳耀華LINE對話截圖可資佐證，認被告涉有上
    開犯罪之罪嫌仍屬重大。又被告所涉犯者為毒品危害防制條
    例第4 條第2 項之運輸第二級毒品罪，該罪為最輕本刑10年
    以上有期徒刑之重罪，自可預期未來可能面臨高度刑期，重
    罪本常伴有逃亡之高度可能，係趨吉避凶、脫免刑責、不甘
    受罰之基本人性，則被告將來遭遇刑罰時，非無畏罪而逃避
    刑罰執行之可能。再徵以被告於本案案發後，與同案共犯商
    討後續處理事宜，亦經被告自承在卷，相當理由足認其有勾
    串共犯及逃亡之虞，是被告仍具刑事訴訟法第101 條第1 項
    第3 款之羈押原因。經權衡被告所涉之犯罪情節，其運輸第
    二級毒品甲基安非他命共170 包，數量甚鉅，嚴重危害社會
    治安，權衡國家刑事司法權之有效行使、社會秩序及公共利
    益、被告人身自由之私益及防禦權受限制之程度，認倘以具
    保、責付或限制住居等侵害較小之手段，均不足以祛除被告
    勾串共犯及逃亡之虞之疑慮，無從達到與羈押同等之實效，
    非予羈押並禁止接見、通信，難以確保本案刑事審判及執行
    程序之順利進行。
四、被告及其辯護人雖主張：被告有心臟、糖尿病、高血壓、慢
    性腎臟病等疾病，且其經緊急裝設心臟支架後，仍有至高雄
    榮民總醫院裝心臟支架及評估之必要等語，並提出其診斷證
    明書為佐。惟經本院函詢法務部矯正署屏東看守所，被告所
    罹疾病是否已達刑事訴訟法第114 條第3 款非保外治療顯難
    痊癒之程度，經該所函覆：被告於羈押期間於所內就診共計
    21次、戒護外醫共計4 次、戒護住院共計2 次，主要診斷「
    冠狀動脈疾病」、「第二型糖尿病」、「第四期慢性腎臟疾
    病」、「不穩定心絞痛皮膚炎」等，現持續於所內門診就醫
    及規律服用屏東基督教醫院處方藥物等語，益徵被告現有持
    續就醫並定期服藥，尚認病情已穩定，細繹被告所提之診斷
    證明書之醫囑，亦無記載被告有至高雄榮民總醫院手術治療
    之必要，實無足認被告身患上開疾病而有立即危及生命或需
    保外就醫始能痊癒之情。從而，本件仍有繼續羈押及禁止接
    見、通信處分之必要，應自110 年12月11日起，延長羈押2
    月，並禁止接見、通信。
五、依刑事訴訟法第108 條第1 項、第2 項、第5 項、第105 條
    、第220 條，裁定如主文。
中    華    民    國   110    年    12    月    6     日
                  刑事第五庭  審判長  法  官  林鈴淑
                                      法  官  黃柏霖
                                      法  官  程耀樑
以上正本證明與原本無異。
如不服本裁定應於裁定送達後5 日內向本院提出抗告書狀敘述抗
告之理由抗告於臺灣高等法院高雄分院。
中    華    民    國   110    年    12    月    6     日
                                      書記官  沈君融